【裁判字號】    98,上易,2223
【裁判日期】    981224
【裁判案由】    詐欺
【裁判全文】
臺灣高等法院刑事判決                98年度上易字第2223號
上  訴  人
即  被  告  乙○○
                    （另案在臺灣臺南監獄執行）
上列上訴人因詐欺案件，不服臺灣板橋地方法院98年度易緝字第
18號，中華民國98年 7月27日第一審判決（起訴案號：臺灣板橋
地方法院檢察署92年度偵字第6199號），提起上訴，本院判決如
下：
    主  文
原判決關於乙○○被訴連續詐欺丙○○部分及定執行刑部分均撤
銷。
乙○○意圖為自己不法之所有，以詐術使人將本人之物交付，處
有期徒刑捌月。
其餘上訴駁回。
乙○○撤銷改判部分與上訴駁回部分所處之刑，應執行有期徒刑
貳年肆月。
    事  實
一、（一）乙○○意圖為自己不法之所有，於民國86年年中，獲
    悉丙○○因無力續繳房屋貸款，急於將其所有登記於妻舅塗
    志成名下，坐落於臺北縣三重市○○路121號4樓之房屋及其
    基地應有部分脫手出賣予他人，乃向丙○○佯稱：「其有友
    人願意購買，惟因房價過高，希望先將房地移轉至丙○○名
    下以轉貸較高額度之銀行貸款，並稱與代書熟識，可代為處
    理。」云云，使丙○○信以為真而陷於錯誤，陸續交付過戶
    及處理轉貸費用共計新臺幣（下同）28萬 5千元，被告乙○○收受上開款項後，旋即避不見面，丙○○始知受騙；（二
    ）乙○○另行基於意圖為自己不法所有之概括犯意，自87年
    3 月17日起至88年1月7日止，冒用「范國銘」之名義，持明
    知無法兌現如附表所示之空頭支票4張，先後向甲○○○借
    款共計329萬元，迨上開支票提示遭退票後，乙○○承前揭
    意圖為自己不法所有之概括犯意，再向甲○○○佯稱：「其
    友人塗志成積欠其款項，要將上開坐落於臺北縣三重市○○
    路121號4樓房地抵償，其願將該房地用以抵償積欠甲○○○
    之借款，但甲○○○需支付相關之代書費及房地稅款。」云
    云，使甲○○○不疑有他而陷於錯誤，於88年1月14日匯款
    61萬元至乙○○所指定不知情之謝惠鵲（乙○○之妻）於華
    南商業銀行北三重分行開設之帳號000000000000號帳戶內，
    嗣因乙○○始終未辦理上開房地過戶手續，甲○○○始悉受
    騙。
二、案經丙○○、甲○○○告訴臺灣板橋地方法院檢察署檢察官
    偵查起訴。
    理  由
壹、證據能力有無之認定
一、按被告以外之人於審判外之言詞或書面陳述，除法律有規定
    者外，不得作為證據。又被告以外之人於審判外之陳述，經
    當事人於審判程序同意作為證據，法院審酌該言詞陳述或書
    面陳述作成時之情況，認為適當者，亦得為證據。當事人、
    代理人或辯護人於法院調查證據時，知有第159條第1項不得
    為證據之情形，而未於言詞辯論終結前聲明異議者，視為有
    前項之同意，刑事訴訟法第159條第1項及第159條之5分別定
    有明文。
二、查告訴人甲○○○於警詢時及偵查中之指述；告訴人丙○○
    於偵查中之陳述（未經具結者）；以及證人吳和相、謝惠鵲
    於偵查中之陳述，雖均不合刑事訴訟法第159條之2、第159
    條之3有關傳聞法則例外之要件，惟公訴人、被告就前開審
    判外之言詞陳述，均業於原審準備程序中及審理時表示對於
    證據能力沒有意見，同意做為證據，且迄於本案言詞辯論終
    結前亦未再聲明異議，本院審酌該等言詞或書面陳述作成之
    情況，核無違法取證及證明力明顯過低之瑕疵，亦認為以之
    作為證據為適當，故依諸上開規定，前揭告訴人甲○○○於
    警詢時及偵查中之指述；告訴人丙○○於偵查中之陳述（未
    經具結者）；以及證人吳和相、謝惠鵲於偵查中之陳述，均
    具有證據能力。
三、又按被告以外之人於偵查中向檢察官所為之陳述，除顯有不
    可信之情況者外，得為證據，刑事訴訟法第159條之1第2 項
    亦有明文。所謂不可信性情況，法院應審酌被告以外之人於
    陳述時之外在環境及情況，例如：陳述時之心理狀況、有無
    受到外力干擾等，以為判斷是否有形式上顯然不可採信之依
    據。查告訴人丙○○於檢察官偵查時，係以證人之身份陳述
    ，其後並經告以具結義務及偽證處罰，命證人朗讀結文後具
    結，係於負擔偽證罪之處罰心理下證述，並以具結擔保其供
    述之真實性，又無受其他不當外力干擾之情形，是證人丙○○於偵查中在檢察官面前具結所為之證述，查無顯然不可信
    之情況，依上開刑事訴訟法第 159條之1第2項規定，自得作
    為證據。
貳、認定本案犯罪事實之證據及理由
一、訊據被告乙○○自承確因知悉告訴人丙○○將出售登記於妻
    舅塗志成名下之上開房地，雙方乃提及準備將之移轉至他人
    名下，以轉貸取得較高銀行貸款之事實，及自告訴人甲○○○處先後取得329萬元及61萬元共390萬元之事實，惟皆矢口
    否認有何前開公訴人所指之事實欄一（一）、（二）之詐騙
    告訴丙○○、甲○○○之犯行，辯稱：「當時係因為丙○○
    要伊找人頭超貸，伊才找了綽號阿芳本名黃明芳之人去接洽
    這個案子，伊幫忙介紹之好處，在於超貸後可以拿到佣金，
    但辦過戶的錢都是黃明芳拿走的，後來黃明芳就不見了，也
    沒有辦成，伊有打算慢慢還錢給丙○○；伊從甲○○○處拿
    的錢是因當時伊與甲○○○係同居男女朋友，甲○○○與伊
    合夥投資賭場，後來甲○○○要用伊拿的錢去買房子，伊就
    說會找房子給他，洵無該二次詐欺犯行。」云云。經查：
（一）上揭事實欄一（一）之犯罪事實部分：
  １、證人丙○○於偵查中已明確具結證稱：乙○○是伊太太店
      裡的常客，伊等有向乙○○說過有房子要賣，一陣子過後
      ，乙○○就說他有朋友要買，請伊把權狀給他，因為跟他
      並不熟，所以只有給他權狀的影本，後來他就跟伊等說房
      價太高，說要辦轉貸到伊名下，他們有人會幫伊辦理，他
      陸續向伊騙了28萬5千元當手續費之後，人就不見了，直
      到伊收到傳票之後，他才又跟伊連絡；當時因為房子是伊
      太太以伊小舅子名義買的，且伊等那時交不出貸款，急了
      ，而乙○○在那2、3年常來伊太太店裡，所以就把28萬5
      千元交給乙○○，錢是於86年年中，於伊戶籍地即伊太太
      的美容店內交付給乙○○的等語（見91年度偵緝字第861
      號卷第54、55、64頁），證人塗志成所證情節亦與告訴人
      丙○○之指訴相符（見91年度偵緝字第861號卷第40、41
      頁），且被告於偵查中初訊時，亦不否認確有上開收取證
      人丙○○20多萬元款項作為辦理過戶轉貸事宜，雖辯稱伊
      在告訴人面前將錢交予阿風（見91年度偵緝字第861號卷
      第61頁正面），但參以告訴人丙○○於偵查中原先並未對
      此主動提出告訴，而係告訴人甲○○○對被告提出詐欺告
      訴後，此間由檢察官開始偵查，經傳喚告訴人丙○○到庭
      作證，查知被告對於坐落於臺北縣三重市○○路121號4樓
      之房地，實際上並無任何處分之權源，始循線知悉被告另
      行向告訴人丙○○詐取款項之事實，由此可知，告訴人丙○○並無因平白損失28萬5千元款項，進而對被告心生怨
      懟，以致蓄意誣陷被告於罪之積極動機，是證人丙○○所
      為之上開證詞，自有相當高之真實性，應堪值採信。
  ２、被告就證人丙○○交付之28萬5千元款項之流向為何、當
      時雙方接洽過程，以及何以之後並未能辦成過戶轉貸之原
      因，於偵查中原係供稱：這些錢就是用來頂人頭用的，錢
      不是交給伊，是交給一個叫做「阿風」的男子，他是朋友
      介紹，願意幫人家頂房子，後來伊沒有幫丙○○辦過戶，
      是因為後來丙○○說他自己要找仲介賣，說價格比較好，
      伊就還他11萬，而其他的錢，因為伊找不到「阿風」，才
      無法還給丙○○云云，其後又隨即改稱：丙○○當時交錢
      的時候，伊本人、「阿風」、丙○○3人都在場，丙○○
      把錢交給伊，伊馬上交給「阿風」云云；嗣於原審準備程
      序中亦一度供稱：伊承認有跟丙○○拿錢，但是後來有跟
      他們處理，伊忘記為何沒有過戶云云，其後則又改口辯稱
      ：伊是請「阿芳」即黃明芳去接洽這個案子，伊幫他介紹
      ，可以拿到佣金，辦過戶的錢都是黃明芳拿走的，後來黃
      明芳就不見了，後來也沒有辦成，伊沒有實際上拿走錢，
      是「阿芳」與丙○○接洽云云，先後說法反覆不一，自相
      矛盾，時而辯稱：錢是交給「阿風」的男子，他願意幫人
      家頂房子，伊後來沒有幫丙○○辦過戶，是因為後來丙○○說他自己要找仲介賣云云，其後又辯稱：「伊承認有跟
      丙○○拿錢」、「伊是請『阿芳』即黃明芳接洽這個案子
      ，後來黃明芳就不見了，後來也沒有辦成」云云，自難輕
      信其所言屬實。
  ３、況被告於91年10月3日偵查中始終無法提供綽號「阿風」
      之年籍身分資料，供檢察官查證確有其所供述之情節，其
      後旋即逃逸無蹤，此間並經原審於93年9月3日發布通緝，
      直至其經緝獲到案後之原審98年4月9日準備程序中，竟能
      當庭明確指出綽號「阿風」或「阿芳」之人本名係「黃明
      芳」，地址係「雲林縣大埤鄉尚義村110號之1」，同時聲
      請法院傳喚到庭作證，已有違一般常情，且其後經原審依
      職權查詢上開地址有無姓名為「黃明芳」者之年籍資料，
      惟查無任何人設藉資料之後，被告始又具狀指稱「黃明芳
      」實係設籍於「台南縣白河鎮」，並於另次準備程序中供
      承：伊之前提供之黃明芳地址實係伊另一個朋友的地址，
      伊有跟他說收到傳票後要趕快拿去給住在白河鎮的黃明芳
      ，至於黃明芳的地址，伊會再告知法院云云，然此後因遲
      遲無法提供黃明芳之正確年籍資料及地址，以致原審無從
      傳喚證人「黃明芳」到庭作證，足徵是否確有「黃明芳」
      之人存在，實不無疑問，亦無從證明被告所辯為可採。
  ４、另被告又一再堅稱：當時案發經過，黃秀惠都有在現場可
      以證明伊所言實在，且黃明芳是由黃秀惠所介紹云云，同
      時向原審聲請傳喚證人黃秀惠到庭作證，惟經原審傳喚證
      人黃秀惠到庭具結證稱其係於93年12月27日因被告登報應
      徵人員時前往應徵，其並不認識告訴人丙○○，亦不知道
      被告曾經與告訴人丙○○之間有買賣上開三重市○○路12
      1號4樓房地之事，亦未曾見或聽聞任何人與被告接洽買賣
      上開房地之事，其只工作三天就沒有再去上班，與被告之
      後就變成朋友，偶而會有聯絡等情（見原審卷第155、156
      頁），被告始又改稱其案子很多，可能記錯了，因為其有
      其他案子有牽扯到證人黃秀惠云云，其先後說詞反覆至此
      ，益見被告所為辯解之可信性甚低。
  ５、再告訴人供稱其遲於87年間始透過太平洋房屋仲介，將上
      開房地出賣予賴錦玲，被告並未處理乙節，亦有土地及建
      築改良物買賣所有權移轉契約書及88年度契稅繳款書、監
      證費繳納通知書各1件在卷可憑（見91年度偵緝字第861號
      卷第55背面至58頁正面）。由上所述，可知被告辯稱其僅
      介紹黃明芳幫忙告訴人丙○○用上開房地超貸，辦過戶的
      錢都是黃明芳拿走的云云，顯與常情有違，係事後卸責之
      詞，不足採信。
（二）上揭事實欄一（二）之犯罪事實部分：
  １、上揭事實欄一（二）之犯罪事實，業據告訴人甲○○○指
      訴綦詳（見88年度偵字第19067號卷第3至8、46至48頁及
      91年度偵緝字第861號卷第28至31頁），並經證人吳和相
      、謝惠鵲分別於警詢時及偵查中指證明確（見91年度偵緝
      字第861號卷第30、31、48頁），且有如附表所示支票及
      退票理由單影本、臺北縣板橋市農會匯款申請書影本、華
      南商業銀行北三重分行91年8月26日（91）華北三存字第
      167號函附謝惠鵲開戶資料影本、上開房地所有權狀影本
      附卷可證（見88年度偵字第19067號卷第23至33頁、91年
      度偵緝字第861號卷第43至45頁）。
  ２、被告雖於偵查中即辯稱當時伊與告訴人甲○○○係同居男
      女朋友，甲○○○拿給伊的錢是合夥投資賭場的錢，嗣於
      本院審理時始辯稱告訴人甲○○○是透過伊小弟丁○○拿
      錢給伊云云，惟為告訴人甲○○○所否認，果如被告所稱
      其與甲○○○當時係同居男女朋友，其等之間金錢交付，
      何需大費周章由丁○○轉交？況被告交付告訴人甲○○○
      作為借款憑證之如附表所示之支票，陸續於87年7月15日
      、同年8月3日、88年1月16日提示後遭退票，故告訴人甲○○○早於87年7月15日即發現被告有不能清償之情形，
      若被告非以移轉上開告訴人丙○○所有、證人涂志成名下
      房地相欺，並持其由告訴人丙○○處取得之上開房地所有
      權狀取信告訴人甲○○○，告訴人甲○○○豈有可能猶於
      88 年1月14日託其夫吳和相再匯款61萬元予被告指定之其
      妻謝惠鵲之帳戶？再如告訴人甲○○○若與被告合夥經營
      賭場，被告何需交付如附表所示之支票予告訴人甲○○○
      為質以供擔保？可見被告此部分所辯，亦與常情不符，屬
      事後卸責之詞，殊不足採。
（三）綜上所述，被告以上所辯，均不足採。本件事證明確，被
      告犯行，均堪採信。被告於本院審理時猶聲請傳喚證人甲○○○、丁○○欲證明其收取告訴人甲○○○ 390萬元係
      合夥經營賭場之用，聲請傳喚證人丙○○欲證明被告未詐
      騙告訴人丙○○，並於本院辯論終結後聲請調閱原審審理
      庭訊光碟，欲證明原審審判長以判其免訴為條件交換其於
      原審承認詐騙告訴人甲○○○，因本件事證已明，本院並
      於理由欄貳一（一）、（二）中詳述被告前述辯解不足採
      信之理由，且於理由欄貳四中敘述本件不得判決免訴之理
      由（見後四所述），被告之聲請，已無必要，附此說明。
二、被告行為後，刑法業經修正，並自95年7月1日生效施行，有
    關本件情形：
（一）刑法第56條連續犯之規定業經刪除，連續犯之規定經刪除
      後，數行為將論以數罪，併合處罰，並非較有利於被告，
      是依修正後刑法第2條第1項前段規定，比較新舊法結果，
      仍應適用較有利被告2人行為時之法律即舊法論以連續犯
      。
（二）修正後第51條第5款將數罪併罰之有期徒刑，合併應執行
      刑期最高度提高為30年，經比較新舊法之結果，新修正之
      刑法第51條第5款，並未較有利於行為人，自應依刑法第2
      條第1項前段之規定，適用修正前之刑法第51條第5款定其
      應執行之刑。
    綜上比較結果，並本於統一性及整體性原則，以修正前之刑
    法較有利於被告，爰一體適用修正前之刑法。
三、核被告先後所為，均係犯刑法第339條第1項之詐欺取財罪。
    被告先後多次向告訴人甲○○○詐取現金共計390萬元之犯
    行，時間緊接，所犯屬構成要件相同之罪，顯係基於概括犯
    意反覆為之，為連續犯，應依修正前刑法第56條規定論以1
    罪，並加重其刑。至公訴意旨雖以被告先後向告訴人丙○○
    、甲○○○詐取財物之犯行，均係基於基於概括犯意反覆為
    之，應依修正前刑法第56條規定論以連續犯，惟查：被告係
    於86年年中以收取過戶及處理轉貸費用之名義向告訴人丙○○詐取28萬5千元，其後於87年3月17日起至88年1月7日止，
    始又冒用「范國銘」之名義，持空頭支票4紙，陸續向告訴
    人甲○○○詐借款項共計329萬元，並隨即於88年1月14日，
    以願將友人塗志成積欠款項抵償之房地，用以抵償積欠告訴
    人甲○○○借款之方式，向告訴人甲○○○詐取相關代書費
    及房地稅款61萬元，不惟二者相距之時間，已相隔約有8個
    月之久，且施行詐術之對象、手法亦有顯著之差異性，要難
    謂係出於「概括犯意」反覆為之，自不能依刑法修正前第56
    條規定均論以連續犯，是此部分公訴意旨容有未洽，附此敘
    明。
四、另被告乙○○前曾基於意圖為自己不法所有之概括犯意，於
    85年4月間，向被害人劉天利表示有意經營當鋪事業，並佯
    稱該事業之利潤十分優厚，於同年4月底前即可取得紅利，
    使被害人劉天利不疑有詐，遂交付被告248萬元，其後被告
    並未設立當鋪，且所交付佯充分紅之25萬5千元支票亦不獲
    兌現，避不見面，迨至同年7月間為被害人劉天利尋獲，復
    佯有清償之意願，而開立本票2張作為擔保，然亦未依約償
    還，隨後經被害人劉天利於86年6月2日向原審自訴詐欺，乃
    又假意與被害人劉天利約定願自86年10月5日起按月償還50
    萬元，使被害人劉天利再次誤信為真，遂於法庭上陳述有利
    於被告之說詞，致使該自訴經原審裁定駁回自訴，而被告見
    已博取被害人劉天利之信任，遂又承續先前意圖為自己不法
    所有之概括犯意，於86年9月25日再向被害人劉天利佯稱調
    借現金急用，並保證必於86年10月5日連同先前和解所約定
    償還金額一併付清，致使被害人劉天利不知有詐，乃於被告
    媒介下以自己名義簽發本票予地下錢莊，藉此調取現金計12
    萬5千元後交予被告花用；被告又於86年10月3日再次佯稱可
    於86年10月5日一併償還為由，再次詐騙被害人劉天利借予
    現金2萬元及面額各為2萬8千元及3萬元之支票2張，詎至86
    年10月5日當日，被告避不見面，經被害人劉天利一再催討
    ，始於隔日委請友人代為交付面額15萬5千元之支票1張予被
    害人，惟經被害人屆期提示，亦不獲兌現，始知受騙，所犯
    刑法修正前第56條、刑法第339條第1項連續詐欺取財罪之犯
    罪事實，業經臺灣高等法院於87年12月30日以87年度上易字
    第6793號判處有期徒刑6月確定，固有臺灣高等法院87年度
    上易字第6793號刑事判決書及臺灣高等法院被告前案紀錄表
    各1份在卷可稽，惟本件（一）被告係於86年年中以收取過
    戶及處理轉貸費用之名義向告訴人丙○○詐取28萬5千元；
    （二）被告自87年3月17日起至88年1月7日止，冒用「范國
    銘」之名義，持明知無法兌現如附表所示之空頭支票4張，
    先後向告訴人甲○○○詐騙329萬元，迨上開支票提示遭退
    票後，乙○○再承前揭意圖為自己不法所有之概括犯意，以
    辦理房屋過戶為由，向告訴人甲○○○詐騙61萬元，不僅其
    施行詐術之時間、對象、手法，與上開經判決確定之詐欺犯
    行，均迥然不同，且被告於本院審理時均矢口否認有詐欺告
    訴人丙○○、甲○○○之犯行，殊難認定其先後多次向被害
    人劉天利、丙○○、甲○○○詐欺之犯行，均係基於「概括
    犯意」反覆為之，無從成立修正前刑法第56條規定之連續犯
    ，則其二者既不具有刑法修正前連續犯之裁判上一罪關係，
    原審自不受上開確定判決既判力之拘束，仍得逕予以審理判
    決，併此敘明。
五、撤銷部分：
（一）原審判決就被告被訴連續詐欺告訴人丙○○部分之論罪科
      刑固非無見，惟原審認被告係基於意圖為自己不法所有之
      概括犯意，於86年年中以收取過戶及處理轉貸費用之名義
      陸續向告訴人丙○○詐取金錢共計28萬5千元，屬連續詐
      欺犯行，然如上述，被告既係以收取同一筆房地即上開房
      地之過戶及處理轉貸費用之名義向告訴人丙○○詐騙金錢
      ，顯係基於同一詐欺犯意為之，告訴人丙○○雖分數次交
      付共28萬5千元，惟被告係施一詐術之行為，並非連續犯
      ，被告上訴否認詐欺犯行云云雖不足採，惟原審判決此部
      分既有可議之處，即應由本院予以撤銷改判。
（二）爰審酌被告前有多次偽造有價證券、偽造文書及詐欺等犯
      罪前科紀錄，素行不良，且不思以正當工作謀生，竟貪圖
      不法利益，以收取上開房地之過戶及處理轉貸費用之名義
      向告訴人丙○○詐騙28萬5千元之犯罪所得金額及智識程
      度、犯罪之手段、動機、目的、犯罪所得金額、對被害人
      所造成損害之程度，以及其事發後否認犯行之態度等一切
      情狀，量處有期徒刑八月。另中華民國96年罪犯減刑條例
      第5條規定：「本條例施行前，經通緝而未於中華民國96
      年12月31日以前自動歸案接受偵查、審判或執行者，不得
      依本條例減刑。」，被告所為本件犯罪之時間，雖係在96
      年4月24日以前，惟其於該條例在96年4月24日施行前之93
      年9月10日即因逃匿而經原審發布通緝，嗣於96年6月22日
      始為警緝獲，再由原審提訊審理，並非於96年12月31日前
      即自動歸案接受偵查、審判或執行，則依上開法條之說明
      ，自不得依中華民國96年罪犯減刑條例第2條第1項第3款
      之規定減刑，併予說明。
六、駁回部分：
    原審認被告多次詐騙告訴人甲○○○共390萬元之連續詐欺
    財犯行部分明確，適用刑法第2條第1項前段、第339條第1項
    、修正前刑法第56條、第51條第5款，罰金罰鍰提高標準條
    例第1條前段等規定，並審酌被告前有多次偽造有價證券、
    偽造文書及詐欺等犯罪前科紀錄，素行不良，且不思以正當
    工作謀生，竟貪圖不法利益，一再利用被害人良善之心，以
    及對其人格之信任，接連詐取款項花用，惡性不輕，復參酌
    其智識程度、犯罪之手段、動機、目的、犯罪所得金額、對
    被害人所造成損害之程度，以及其事發後否認犯行之態度等
    一切情狀，量處有期徒刑一年十月，另說明中華民國96年罪
    犯減刑條例第5條規定：「本條例施行前，經通緝而未於中
    華民國96年12月31日以前自動歸案接受偵查、審判或執行者
    ，不得依本條例減刑。」，被告所為本件犯罪之時間，雖係
    在96年4月24日以前，惟其於該條例在96年4月24日施行前之
    93年9月10日即因逃匿而經原審發布通緝，嗣於96年6月22日
    始為警緝獲，再由原審提訊審理，並非於96年12月31日前即
    自動歸案接受偵查、審判或執行，則依上開法條之說明，自
    不得依中華民國96年罪犯減刑條例第2條第1項第3款之規定
    減刑。經核原審此部分認事用法並無不合，量刑亦稱適當。
    被告猶執前詞上訴，本院已詳加論述駁斥被告之辯解不足採
    之理由，是被告之上訴並無理由，應予駁回。
七、被告上揭撤銷改判部分（即被訴連續詐欺告訴人丙○○部分
    ）與駁回部分（即被訴連續詐欺告訴人甲○○○部分），定
    其應執行二年四月，用資懲儆。
據上論斷，應依刑事訴訟法第369條第1項前段、第364條、第368
條、第299條第1項前段，刑法第2條第1項前段、第339條第1項、
修正前刑法第51條第5款，廢止前罰金罰鍰提高標準條例第1條前
段，判決如主文。
本案經檢察官邱美育到庭執行職務。
中    華    民    國    98    年    12    月    24    日
              刑事第十七庭審判長法  官  趙功恆
                                法  官  陳憲裕
                                法  官  黃雅芬
以上正本證明與原本無異。
如不服本判決，應於收受送達後10日內向本院提出上訴書狀，其
未敘述上訴之理由者並得於提起上訴後10日內向本院補提理由書
（均須按他造當事人之人數附繕本）。
                                 書記官 鄭雅云
中    華    民    國    98    年    12    月    25    日
附錄：本案論罪科刑法條全文
中華民國刑法第339條：
意圖為自己或第三人不法之所有，以詐術使人將本人或第三人之
物交付者，處5年以下有期徒刑、拘役或科或併科1千元以下罰金
。
以前項方法得財產上不法之利益或使第三人得之者，亦同。
前二項之未遂犯罰之。
附表
編號  付款人     票號      發票人   票載發票日    票面金額
一  寶島商業銀行 CA0000000 古進雄   87年1月15日    48萬元
      雙和分行
二  華南商業銀行 DB0000000 葛明     87年6月30日    158萬元
    世貿分行
三  第一商業銀行 DA0000000 吳金龍   87年7 月15日    13萬元
    中崙分行
四  寶島商業銀行 CA0000000 陳明利   88年1月16日     110萬元
    三重分行


司法院資訊處製作；財團法人民間司法改革基金會備份。
